【裁判字號】    89,交簡上,44
【裁判日期】    900103
【裁判案由】    過失致死
【裁判全文】
臺灣屏東地方法院刑事判決                  八十九年度交簡上字第四四號
    上  訴  人
    即  被  告  甲○○
右上訴人因過失致死案件，不服本院潮州簡易庭八十九年度潮交簡字第一九一號中華
民國八十九年十月三日刑事簡易判決（八十九年度偵字第四七八四號）提起上訴，本
院判決如左：
    主  文
上訴駁回。
甲○○緩刑年。
    事  實
一、甲○○於民國八十九年六月二十七日二十一時五十分許，酒後駕駛６Ｋ－一０一
    六號自小客車，搭載友人蘇國榮、王楷荃二人，自屏東縣崁頂鄉往潮州鎮方向由
    南往北行駛，途經屏東縣潮州鎮○○路四六五號前，本應注意行車速度依標誌之
    規定，無標誌者，在郊區道路時速不得超過六十公里，及汽車行駛時，駕駛人應
    注意車前狀況，並隨時採取必要之安全措施等規定，且依當時天候、路況，並無
    不能注意之情形，竟疏於注意，仍以七十公里以上時速超速行駛，適林登全騎Ｐ
    ＨＬ－０六二號重機車於同向前方行駛，因未帶安全帽，見警於前方四十公尺處
    實施路檢怕遭取締，亦疏未注意在設有禁止迴車標誌或劃有分向限制線，禁止超
    車線，禁止變換車道線之路段不得迴車，及汽車（含機車）迴車前，應暫停並顯
    示左轉燈光或手勢，看清無來往車輛，並注意行人通行始得迴轉等規定，竟貿然
    迴轉，吳車自後閃避失控，侵入來車道，撞及林車倒地，致林登全受有頭部外傷
    併顱骨骨折等傷害，經送醫急救，不治死亡。
二、案經台灣屏東地方法院檢察署檢察官自動檢舉偵查聲請簡易判決。
    理  由
一、右開事實，已據上訴人即被告甲○○供認不諱，核與證人蘇國榮、王楷荃證述情
    節相符，並有道路交通事故調查報告表、酒精濃度測試表（０、一０毫克）各一
    紙，及車禍照片十二張附卷可稽。本件車禍送請台灣省高屏澎區車輛行車事故鑑
    定委員會鑑定結果，林登全駕駛重機車雙黃線迴轉未注意來往車輛，與甲○○酒
    後駕駛小客車超速行駛，閃避失控，侵入來車道，同為肇事原因，有該會鑑定意
    見書可稽。又被害人林登全因本件車禍死亡，亦經台灣屏東地方法院檢察署檢察
    官率同法醫師相驗屬實，填具驗斷書在卷足憑。被害人之死亡與被告過失行為有
    間，具有相當因果關係。被告犯行足以認定。
二、核被告所為，係犯過失致死罪。原審因適用刑法第二百七十六條第一項、第四十
    一條、罰金罰鍰提高標準條例第一條前段、第二條規定，酌處有期徒刑六月，並
    諭知易科罰金，以三百元折算一日，認事用法均無不合，量刑亦屬允當。被告上
    訴意旨，指摘原判決量刑過重，沒有理由，應予駁回。
三、被告未曾受有期徒刑以上刑之宣告，有台灣高等法院被告全國前案紀錄表可稽。
    案發後，坦承認罪，且已與被害人家屬達成民事上和解，有屏東縣崁頂鄉調解委
    員會調解筆錄可稽，態度良好，本院認所宣告之刑以暫不執行為適當，併予宣告
    緩刑三年，以啟自新。
據上論斷，應依刑事訴訟法第四百五十五條之一第三項、第三百六十八條、刑法第七
十四條第一款判決如主文。
本案經檢察官洪士傑到庭執行職務。
中      華      民      國     九十       年     一     月      三      日
                                    臺灣屏東地方法院刑事第三庭
                                        審判長法  官  林  正  雄
                                              法  官  柯  盛  益
                                              法  官  莊  鎮  遠
右正本證明與原本無異。
不得上訴。
                                              書記官  張  同  興
中      華      民      國     九十     年      一      月      八      日
刑法第二百七十六條第一項：
  因過失致人於死者，處二年以下有期徒刑、拘役或二千元以下罰金。


司法院資訊處製作；財團法人民間司法改革基金會備份。
